臺灣士林地方法院交通事件裁定　　　　96年度交聲字第1123號
　　原處分機關　臺北市交通事件裁決所
　　異　議　人
　　即受處分人　德瑞士企業有限公司
　　代　表　人　甲○○
上列異議人即受處分人因違反道路交通管理處罰條例案件，對於
臺北市交通事件裁決所民國96年7 月24日北市裁二字第裁22-CT0
000000號裁決（原舉發案號：臺北縣政府警察局舉發違反道路交
通管理事件通知單北縣警交字第CT0000000 號）聲明異議，本院
裁定如下：
    主  文
原處分撤銷。
德瑞士企業有限公司不罰。
    理  由
一、按汽車臨時停車時，應依下列規定：橋樑、隧道、圓環、障
    礙物對面、鐵路平交道、人行道、行人穿越道、快車道等處
    ，不得臨時停車；又按禁止臨時停車處所不得停車，道路交
    通安全規則第111 條第1 項第1 款、第112 條第1 項第1 款
    分別定有明文。次按汽車駕駛人停車時，在禁止臨時停車處
    所停車者，處新臺幣（下同）600 元以上1,200 元以下罰鍰
    ，道路交通管理處罰條例第56條第1 項第1 款亦有明定。又
    按「臨時停車」，係指車輛因上、下人、客，裝卸物品，其
    引擎未熄火，停止時間未滿3 分鐘，保持立即行駛之狀態；
    「停車」，則指車輛停放於道路兩側或停車場所，而不立即
    行駛者，道路交通管理處罰條例第3 條第9 款、第10款亦分
    別規定甚明。
二、原處分意旨略以：異議人即受處分人德瑞士企業有限公司，
    於民國（下同）96年4 月13日晚上8 時37分許，將其所屬車
    牌號碼L4-9530 號自小客車，停放在臺北縣淡水鎮○○○路
    8-8 號前方路旁，經警逕行拍照舉發「在禁止臨時停車處所
    停車」違規，爰依道路交通管理處罰條例第56條第1 項第1
    款，處罰鍰900 元。
三、異議意旨略以：伊認為舉發單位舉發不當，該路段並無任何
    禁止停車、禁止臨時停車之禁制標誌或繪設「紅實線」、「
    黃實線」之標線。又依道路交通標誌標線號誌設置規則第
    149 條第1 項第1 款第3 目規定，白實線設於路側者，作為
    車輛停放線；另依同規則第6 條規定，道路於開放通行之前
    ，應將必要之標誌、標線、號誌設置妥當；道路與交通狀況
    有變更時，應增設必要之標誌、標線、號誌，並將不必要之
    標誌、標線、號誌同時清除。按該車緊靠道路右側白實線路
    邊停車，並無在禁止臨時停車處所停車之違規情事，據此聲
    明異議等語。
四、經查：
  (一)行政程序法第8 條後段、第9 條規定，行政行為應保護人民
    正當合理之信賴、行政機關就該管行政程序，應於當事人有
    利及不利之情形，一律注意。再按道路交通管理處罰條例第
    89條前段規定，法院受理有關交通事件，準用刑事訴訟法之
    規定，又刑事訴訟法第2 條第1 項規定，實施刑事訴訟程序
    之公務員，就該管案件，應於被告有利及不利之情形，一律
    注意。復按道路交通案件處理辦法第20條前段規定，交通法
    庭認為聲明異議有理由或聲明異議雖無理由而原處分不當或
    違法者，應以裁定將原處分經聲明異議部分撤銷，並自為裁
    定。是以，本院基於上開法律之規定，自得依職權審認原處
    分是否有不當或違法之情形。
  (二)查異議人即受處分人德瑞士企業有限公司，於96年4 月13日
    晚上8 時37分許，將其所有車牌號碼L4-9530 號自小客車，
    停放在臺北縣淡水鎮○○○路8-8 號前路旁、路面邊線繪有
    白色實線之事實，業據異議人自陳在卷，並有舉發彩色照片
    附卷可稽，此部份事實洵堪認定。按道路交通安全規則第11
    1 條第1 項第1 款、第112 條第1 項第1 款規定，人行道為
    禁止臨時停車處所，不得臨時停車。原處分機關認定異議人
    所屬之車輛停放於人行道，因而據以處罰異議人違規停車固
    非無見。惟查，就卷附舉發照片所示，異議人停放車輛之系
    爭時地，該路段人行道似正挖除整修中，此就舉發照片所示
    車頭前方靠近牆邊之地帶路面凹凸不平，地面滿佈碎水泥灰
    渣，對比卷附已整修完成之同路段照片，其路旁設有人行道
    地磚、護欄，可證系爭車輛於遭舉發違規停車之時間、地點
    ，該路段應正整修中，合先敘明。
  (三)按道路交通標誌標線號誌設置規則第6 條規定，道路於開放
    通行之前，應將必要之標誌、標線、號誌設置妥當；道路與
    交通狀況有變更時，應增設必要之標誌、標線、號誌，並將
    不必要之標誌、標線、號誌同時清除。是以就人民法規範信
    賴之觀點以言，於道路交通狀況有變更時，應信賴變更後之
    道路交通標誌、標線、號誌所示規範，查系爭時地、路段於
    人行道地磚挖除之情形下，已無以顯示人行道之位置與專用
    性，復以遍覽全卷，相關機關並未於道路交通狀況變更之前
    提下，於系爭時地增設禁止臨時停車之標誌、標線或號誌，
    故於此異議人信賴路側地面所繪白色實線彰顯可停放車輛之
    法規範意涵，因而將其所屬車輛停放該處，衡情異議人於此
    信賴當場法規範所示之規範內涵應受保護，本件異議人之主
    張理由應屬可採。
五、此外，復查無其他積極證據足資認定異議人有裁決書所載之
    違規事實，原處分機關未加詳查，遽引道路交通管理處罰條
    例第56條第1 項第1 款規定，處異議人900 元罰鍰，實有未
    洽，本件異議為有理由，原處分應予撤銷，另諭知異議人不
    罰。
據上論斷，應依道路交通案件處理辦法第20條前段，裁定如主文
。
中　　華　　民　　國　　96　　年　　12　　月　　31　　日
                  交通法庭法　官　  李育仁
上正本證明與原本無誤。
如不服本裁定應於送達後5 日內向本院提出抗告狀。
                          書記官    夏珍珍
中　　華　　民　　國　　96　　年　　12　　月　　31　　日
